【裁判字號】    96,上易,2619
【裁判日期】    970109
【裁判案由】    竊盜
【裁判全文】
臺灣高等法院刑事判決                96年度上易字第2619號
上  訴  人
即  被  告  甲○○
上列上訴人因竊盜案件，不服臺灣板橋地方法院96年度易字第
1897號，中華民國96年8月31日第一審判決（起訴案號：臺灣板
橋地方法院檢察署96年度偵字第13325號），提起上訴，本院判
決如下：
    主  文
原判決關於附表編號一、二所示之罪暨定應執行部分撤銷。
甲○○所犯如附表編號一、二所示之罪，各處有期徒刑參月。
其他上訴駁回。
上開撤銷改判部分與上訴駁回部分，所處之刑，應執行有期徒刑
壹年貳月。
    事  實
一、甲○○意圖為自己不法之所有，先後於附表編號一、二所示
    之時、地，徒手竊取臺北縣政府河川高灘地維護管理所（下
    稱高灘地管理所）管理之，如附表所示之物。嗣於竊得如附
    表編號二所示之物後，旋經現場管理人員宋耀崇發現，甲○
    ○隨即將附表編號二所示之物棄置現場而駕車逃逸。再於
    附表編號三、六所示之時、地，徒手竊取高灘地維護管理所
    管理之，如附表編號三至六所示之物。嗣於民國（下同）96
    年5月14日下午7時許，經警循線於臺北縣八里鄉○○○道24
    1號查獲，起出如附表編號一、三至六所示之物，並扣得非
    甲○○所有之手提圓盤電磨機一臺，而悉上情。
二、案經臺北縣政府警察局蘆洲分局報告臺灣板橋地方法院檢察
    署檢察官偵查起訴。
    理  由
一、按被告以外之人於審判外之言詞或書面陳述，除法律有規定
    者外，不得作為證據；又被告以外之人於審判外之陳述，雖
    不符合同法第159條之1至第159條之4之規定，但經當事人於
    審判程序同意作為證據，法院審酌該言詞陳述或書面陳述作
    成時之情況，認為適當者，亦得為證據。當事人、代理人或
    辯護人於法院調查證據時，知有第159條第1項不得為證據之
    情形，而未於言詞辯論終結前聲明異議者，視為有前項之同
    意，刑事訴訟法第159條第1項及第159條之5分別定有明文。
    查本判決下列所引用之各該被告以外之人於審判外之陳述（
    包含書面陳述），雖屬傳聞證據，惟當事人於原審及本院審
    理中均表示同意作為證據方法而不予爭執，且迄至言詞辯論
    終結前亦未再聲明異議，本院審酌上開證據資料製作時之情
    況，尚無違法不當及證明力明顯過低之瑕疵，亦認為以之作
    為證據應屬適當，故揆諸前開規定，爰逕依刑事訴訟法第15
    9條之5規定，認前揭證據資料均有證據能力。至扣案物品為
    警合法扣押之物，亦有證據能力。
二、本件證據：
  (一)被告甲○○於本院審理時之自白。
  (二)證人即高灘地管理所管理員張光佑、蕭憲鴻、高灘地管理所
    保全宋耀崇、李金生於警詢之證詞。
  (三)卷附贓物認領保管單2 紙、照片31幀在卷可憑。
三、核被告甲○○所為，均係犯刑法第320條第1項之竊盜罪。被
    告所犯各罪，犯意個別，應分論併罰。
四、原審就被告附表編號一、二所示竊盜犯行據以論罪科刑，固
    非無見，惟被告固係駕駛其向大世紀廣告開發有限公司（下
    稱大世紀公司）借用之0911-DF號自用小貨車至附表所示地
    點行竊，上開車輛上固置有該公司所有，客觀上足視為兇器
    之手提圓盤電磨機一臺，然被告於警訊、原審及本院審理時
    均供承：告示牌都埋的不深，我都用手把告示牌搖鬆動之後
    ，再拔起來。顯見其為竊盜行為時，上開手提圓盤電磨機均
    置於車上，並未攜帶下車，自與最高法院79年度台上字第
    5253號判例意旨所示：行竊時攜帶具有危險性之兇器之情形
    不同，原審認被告於附表編號一、二所示犯行成立刑法第32
    0條第3款之攜帶兇器加重竊盜罪，尚有未洽。被告上訴以其
    上開犯行僅成立普通竊盜罪為有理由，應由本院將原判決關
    於此部分連同定應執行刑一併撤銷改判。爰審酌被告年輕力
    壯，不思以正當方式賺取財富，竟為圖一己私利而竊取公有
    物品，暨其犯罪之動機、目的、手段、竊得財物之價值、所
    為危害社會安全秩序及犯罪後坦承犯行，態度良好等一切情
    狀，各量處如附表所示之刑。末查，扣案手提圓盤電磨機一
    台，為大世紀公司所有，非被告所有，供犯罪所用之物，爰
    不予宣告沒收。
五、至被告所犯附表編號三至六所示竊盜犯行，原審因適用刑法
    第320條第1項之規定，審酌被告素行等一切情狀，量處被告
    有期徒刑3月，並以手提圓盤，非為被告所有供犯罪所用之
    物，無庸沒收。經核其認事用法並無違誤，量刑亦稱妥適。
    被告部分上訴謂請求從輕量刑云云，為無理由，應予駁回。
六、上開撤銷改判部分上訴駁回部分，所處之刑，定應執行之刑
    ，如主文第四項所示。
據上論斷，應依刑事訴訟法第368條、第369條第1項前段、第364
條、第299條第1項前段，刑法第320條第1項、第51條第5款，刑
法施行法第1條之1，判決如主文。
本案經檢察官呂光華到庭執行職務。
中    華    民    國    97    年    1     月    9     日
                  刑事第九庭審判長法  官  劉景星
                                  法  官  吳啟民
                                  法  官  王敏慧
以上正本證明與原本無異。
不得上訴。
                                  書記官  丁淑蘭
中    華    民    國    97    年    1     月    9     日
附錄本案論罪科刑法條全文：
中華民國刑法第320條
（普通竊盜罪、竊佔罪）
意圖為自己或第三人不法之所有，而竊取他人之動產者，為竊盜
罪，處5年以下有期徒刑、拘役或5百元以下罰金。
意圖為自己或第三人不法之利益，而竊佔他人之不動產者，依前
項之規定處斷。
前二項之未遂犯罰之。
附表：
┌──┬──────┬───────────┬────┬─────┬─────┬───────┐
│編號│時        間│地                  點│工    具│竊得之物  │論罪法條  │   宣告刑     │
├──┼──────┼───────────┼────┼─────┼─────┼───────┤
│一  │96年5月10 日│臺北縣五股鄉○○○路五│無      │ㄇ字型大型│刑法第320 │甲○○竊盜，處│
│    │16時許      │股溼地沼澤公園停車場  │        │告示牌2組 │條第1項   │有期徒刑參月。│
│    │            │                      │        │          │          │              │
│    │            │                      │        │          │          │              │
├──┼──────┼───────────┼────┼─────┼─────┼───────┤
│二  │96年5月14 日│臺北縣五股鄉○○道五股│無      │告示牌3面 │刑法第320 │甲○○竊盜，處│
│    │3時許       │溼地沼澤公園          │        │          │條第1項   │有期徒刑參月。│
│    │            │                      │        │          │          │              │
├──┼──────┼───────────┼────┼─────┼─────┼───────┤
│三  │96年5月14 日│臺北縣八里鄉○○路○段 │無      │公告牌1組 │刑法第320 │甲○○竊盜，處│
│    │4時許       │133號對面米倉公園     │        │          │條第1 項  │有期徒刑參月。│
│    │            │                      │        │          │          │              │
├──┼──────┼───────────┼────┼─────┼─────┼───────┤
│四  │96年5月14 日│臺北縣八里鄉○○○路  │無      │自行車道告│刑法第320 │甲○○竊盜，處│
│    │5時許       │135號對面             │        │示牌1組   │條第1 項  │有期徒刑參月。│
│    │            │                      │        │          │          │              │
├──┼──────┼───────────┼────┼─────┼─────┼───────┤
│五  │96年5月14 日│臺北縣八里鄉○○○路  │無      │自行車道告│刑法第320 │甲○○竊盜，處│
│    │5時10分許   │10-1號前              │        │示牌1組   │條第1 項  │有期徒刑參月。│
│    │            │                      │        │          │          │              │
├──┼──────┼───────────┼────┼─────┼─────┼───────┤
│六  │95年5月14 日│臺北縣八里鄉挖子尾自然│無      │自行車道告│刑法第320 │甲○○竊盜，處│
│    │6時許       │保育園區廁所旁        │        │示牌1組   │條第1 項  │有期徒刑參月。│
│    │            │                      │        │          │          │              │
├──┴──────┴───────────┴────┴─────┴─────┴───────┤
│甲○○應執行刑：有期徒刑壹年貳月。                                                          │
└──────────────────────────────────────────────┘


司法院資訊處製作；財團法人民間司法改革基金會備份。
